【裁判字號】    99,裁,2431
【裁判日期】    991014
【裁判案由】    就業服務法
【裁判全文】
最  高  行  政  法  院  裁  定
                                      99年度裁字第2431號
再 審原 告  擎林實業股份有限公司
代  表  人  甲○○
再 審被 告  臺北縣政府
代  表  人  周錫瑋
上列當事人間就業服務法事件，再審原告對於臺北高等行政法院
97年度訴字第34號判決及本院99年度判字第509號判決，提起再
審之訴，本院裁定如下：
    主  文
再審之訴駁回。
再審訴訟費用由再審原告負擔。
    理  由
一、按提起再審之訴，應依行政訴訟法第277條第1項第4款之規
    定表明再審理由，此為必須具備之程式。所謂表明再審理由
    ，必須指明確定判決有如何合於行政訴訟法第273條或第274
    條所定再審事由之具體情事，始為相當。倘僅泛言有再審事
    由而無具體情事者，仍難謂已合法表明再審理由，所提再審
    之訴，即屬不合法。
二、本件再審原告認臺北高等行政法院97年度訴字第34號判決（
    下稱原判決）及本院99年度判字第509號判決（下稱確定判
    決）有行政訴訟法第273條第1項第1款及第274條所定事由，
    提起再審之訴，略謂：本案刑事判決已認定許美玲係任職於
    「勵林實業股份有限公司」，而涉及該部分違規事實，業由
    主管機關處分在先，「勵林實業股份有限公司」亦已將罰鍰
    繳納完畢，本件再審原告嗣受再審被告「臺北縣政府」再處
    以罰鍰，處分之主體顯有錯誤，有違一事不二罰原則，上述
    2判決竟以刑事罰與行政罰可各自認定事實、不受刑事判決
    之拘束為由，未採再審原告之主張，亦未將調查證據之結果
    告知當事人為辯論，自有違誤；又縱認本案事實確屬「臺北
    縣政府」對「擎林實業股份有限公司」之處分，系爭違反就
    業服務法之行為亦已於91年終了，臺北縣政府至遲於92年知
    悉，惟其遲至96年7月30日始發函處分，已逾行政罰法第27
    條第1項規定3年之期間，上述2判決依行政罰法第45條自「
    行政罰法施行之日」起算3年，認為原處分並未逾期，是將
    本該有利於當事人之期間延長計算，不利於受處分人，亦有
    適用法規不當之違誤云云。經核，本件再審理由業經原判決
    及確定判決詳為論述，再審原告對於原判決及確定判決詳為
    論述不採之事由再為爭執，並未具體表明上該2判決有何合
    於行政訴訟法第273條第1項第1款及第274條所定事由，其再
    審之訴為不合法，應予駁回。
三、據上論結，本件再審之訴為不合法。依行政訴訟法第278條
    第1項、第104條、民事訴訟法第95條、第78條，裁定如主文
    。
中    華    民    國    99    年    10    月    14    日
                    最高行政法院第六庭
                        審判長法官  吳  明  鴻
                              法官  林  茂  權
                              法官  胡  方  新
                              法官  侯  東  昇
                              法官  陳  國  成

以  上  正  本  證  明  與  原  本  無  異
中    華    民    國    99    年    10    月    15    日
                              書記官  伍  榮  陞

司法院資訊處製作；財團法人民間司法改革基金會備份。
